Minutes et répertoires du notaire Charles Amédée LEFEBVRE, 27 avril 1899 - 19 septembre 1900 (étude XVI)
Archives nationales
Minutes et répertoires du notaire Charles Amédée LEFEBVRE (étude XVI)
27 avril 1899 - 19 septembre 1900
MC/ET/XVI/1526 - MC/ET/XVI/1541, MC/RE/XVI/25
Etude XVI; Lefebvre, Charles-Amédée
Archives nationales de France
Minutes et répertoires: la loi 2008-696 du 15 juillet 2008 relative aux archives a fixé à 75 ans à compter de la date de l'acte, ou à 25 ans à compter de la date du décès de l'intéressé si ce délai est plus bref, le délai de communication des minutes et répertoires des notaires; ce délai est porté à 100 ans à compter de la date de l'acte si le document se rapporte à un mineur (code du Patrimoine, articles L213-2, 4e d et 5e).
Autres documents de l'étude (dossiers de clients, comptabilité...): s'agissant d'archives privées, ces documents sont communicables selon les modalités fixées par le déposant ou le donateur.
Certains documents ne sont pas accessibles en raison de leur mauvais état de conservation.
Versement
Accès aux instruments de recherche de tous les notaires de l’étude XVI
Archives de l'étude XVI
- Minutes de Charles Amédée LEFEBVRE, 27 avril 1899 - 19 septembre 1900; MC/ET/XVI/1526 - MC/ET/XVI/1541
  - Minutes. 1899, 27 avril - mai, 27 avril - mai 1899; MC/ET/XVI/1526
    Informations concernant le classement:
    Le niveau inférieur de description, quand il existe, correspond aux minutes d'actes. Toutes les minutes ne sont pas forcément décrites une à une. Les descriptions de ces minutes sont plus ou moins détaillées.
    - Vente par Caroline M. Charruaz, sans profession, veuve de Constant Bignon, demeurant au Grand Montrouge, grande rue, n° 51 et autres à Mme Henriette Marie Antoinette Lemaréchal épouse de Robert Soleau, chevalier de la Légion d'honneur, docteur en droit, conseiller à la Cour d'appel de Paris, demeurant à Paris, rue de Rennes, n° 78, de terrain à Paris, rue des Plantes, n° 64., 27 avril 1899 - 28 août 1899; MC/ET/XVI/1526
      Une copie numérique est conservée par le service.
      Informations complémentaires: Attention, cette minute est suivie « d’actes à la suite »: établissement de propriété et quittance.
      Cet acte contient un plan.
      Origine de l'information: Acte signalé par le personnel du Minutier central des notaires de Paris.
      Date de création de la notice: 2014 (T.Boudignon)
      acte de vente; quittance; Charruaz, Caroline M.; Bignon, Constant; Lemaréchal, Henriette Marie Antoinette; Soleau, Robert; Montrouge (Hauts-de-Seine); Rennes (rue de); Plantes (rue des)
    - Vente par Jean Eugène Brunel, entrepreneur de transports, demeurant à Paris, rue Elzevir, n° 10 ci-devant et actuellement rue Bouret, n° 35, à Mme Henriette Marie Antoinette Lemaréchal épouse de Robert Soleau, chevalier de la Légion d'honneur, docteur en droit, conseiller à la Cour d'appel de Paris, demeurant à Paris, rue de Rennes, n° 78, de terrain à Paris, rue des Plantes, n° 62., 28 avril 1899 - 5 juin 1899; MC/ET/XVI/1526
      Informations complémentaires: Attention, cette minute est suivie « d’acte à la suite »: quittance.
      acte de vente; quittance; Lemaréchal, Henriette Marie Antoinette; Soleau, Robert; Rennes (rue de); Plantes (rue des); Brunel, Jean Eugène; Elzévir (rue); Bouret (rue); chef d'entreprise; transporteur de marchandises
    - Vente par Marie Anne Batifol, sans profession, épouse de Pierre Vigier, marchand de charbon, demeurant à Paris, ci-devant rue de Vanves, n° 127 et actuellement rue du Château, n° 82, à Mme Henriette Marie Antoinette Lemaréchal épouse de Robert Soleau, chevalier de la Légion d'honneur, docteur en droit, conseiller à la Cour d'appel de Paris, demeurant à Paris, rue de Rennes, n° 78, de terrain à Paris, ancien terroir de Vanves., 10 mai 1899 - 7 septembre 1899; MC/ET/XVI/1526
      acte de vente; quittance; Lemaréchal, Henriette Marie Antoinette; Soleau, Robert; Rennes (rue de); Batifol, Marie Anne; Vigier, Pierre; charbonnier; Vanves (rue de); Château (rue du)
  - Minutes. 1899, juin - 12 juin, juin - 12 juin 1899; MC/ET/XVI/1527
  - Minutes. 1899, 13 juin - juin, 13 juin - juin 1899; MC/ET/XVI/1528
  - Minutes. 1899, juillet, juillet 1899; MC/ET/XVI/1529
  - Minutes. 1899, août, août 1899; MC/ET/XVI/1530
  - Minutes. 1899, septembre - octobre, septembre - octobre 1899; MC/ET/XVI/1531
  - Minutes. 1899, novembre, novembre 1899; MC/ET/XVI/1532
  - Minutes. 1899, décembre, décembre 1899; MC/ET/XVI/1533
  - Minutes. 1900, janvier, janvier 1900; MC/ET/XVI/1534
  - Minutes. 1900, février - 10 mars, février - 10 mars 1900; MC/ET/XVI/1535
  - Minutes. 1900, 11 mars - 31 mars, 11 mars - 31 mars 1900; MC/ET/XVI/1536
    - Réitération d'obligation souscrite par le prince Michel-Constantin Bibesco Bassaraba de Brancovan, propriétaire, avenue de Friedland, n° 18, au profit de la comtesse Anna-Elisabeth Bibesco Bassaraba de Brancovan épouse de Fernand-Frédéric-Pascal comte de Noailles, propriétaire, avenue Henri-Martin, n° 109, de 350 000 francs., 29 mars 1900; MC/ET/XVI/1536
      Mention dans le répertoire du notaire coté:
      MC/RE/XVI/25
      Origine de l'information:
      Actes signalés par Thierry Boudignon, 2003-2012 (base de données migrée: voir contexte dans le Plan d’orientation général - Notaires de Paris, guides thématiques du Minutier).
      Date de révision: 2010
      Date de création de la notice: 2007
      Friedland (avenue de); Henri-Martin (avenue); Bibesco Bassaraba de Brancovan, Michel Constantin (1875-1967); Noailles, Anna de (1876-1933); Noailles, Fernand Frédéric Pascal (1873-1942)
  - Minutes. 1900, avril, avril 1900; MC/ET/XVI/1537
  - Minutes. 1900, mai, mai 1900; MC/ET/XVI/1538
    - Dépôt de pièces concernant la société anonyme de Comentry-Fourchambaut et Decazeville, place Vendôme, n° 16 (dépôt des statuts). Suites jusqu'au 16 juin 1906., 21 mai 1900 - 16 juin 1906; MC/ET/XVI/1538
      dépôt de pièces; Vendôme (place)
  - Minutes. 1900, juin, juin 1900; MC/ET/XVI/1539
  - Minutes. 1900, juillet, juillet 1900; MC/ET/XVI/1540
  - Minutes. 1900, août - 19 septembre, août - 19 septembre 1900; MC/ET/XVI/1541
- Répertoire(s) de Charles Amédée LEFEBVRE, 12 octobre 1893 - 19 septembre 1900; MC/RE/XVI/25
  - Répertoire. 1893, 12 octobre - 1900, 19 septembre, 12 octobre 1893 - 19 septembre 1900; MC/RE/XVI/25
    Informations complémentaires:
    Répertoire des notaires Gustave Gatine (12 octobre-30 novembre 1893), Robert-Jacques-Alexandre Lisle (1er décembre 1893-26 avril 1899), Charles- Amédée Lefebvre (27 avril 1899-19 septembre 1900).
    Informations concernant le classement et la cotation:
    Le niveau inférieur de description, quand il existe, correspond aux mentions d'actes contenues dans le répertoire. Parmi celles-ci, certaines peuvent y être décrites, de manière plus ou moins détaillée. Pour consulter l'acte proprement dit, il convient de rechercher la cote au niveau des articles (registre ou liasse) des minutes du notaire (cote de type 'MC/ET').